臺灣高等法院花蓮分院刑事判決　　　　100年度上訴字第116號
上　訴　人
即　被　告　徐國龍
上列上訴人因違反毒品危害防制條例案件，不服臺灣花蓮地方法
院99年度訴字第455號中華民國100年3月28日第一審判決（起訴
案號：臺灣花蓮地方法院檢察署99年度毒偵字第563號），提起
上訴，本院判決如下：
    主  文
上訴駁回。
    理  由
一、依刑事訴訟法第350條、第361條、第362條、第367條規定，
    不服地方法院之第一審判決而上訴者，須提出上訴書狀，並
    應敘述具體理由，為上訴必備之程式；其所提出之上訴書狀
    並未敘述上訴理由，或僅曾以言詞陳述上訴理由者，均應於
    上訴期間屆滿後20日內補提理由書於第一審法院。第一審法
    院經形式審查，認逾期未補提上訴理由者，應定期間先命補
    正；逾期未補正者，為上訴不合法律上之程式，應以裁定駁
    回。倘已提出上訴理由，但所提非屬具體理由者，則由第二
    審法院以上訴不合法律上之程式，判決駁回。而所謂具體理
    由，必係依據卷內既有訴訟資料或提出新事證，指摘或表明
    第一審判決有何採證認事、用法或量刑等足以影響判決本旨
    之不當或違法，而構成應予撤銷之具體事由，始克當之（例
    如：依憑證據法則具體指出所採證據何以不具證據能力，或
    依憑卷證資料，明確指出所為證據證明力之判斷如何違背經
    驗、論理法則）；倘僅泛言原判決認定事實錯誤、違背法令
    、量刑失之過重或輕縱，而未依上揭意旨指出具體事由，或
    形式上雖已指出具體事由，然該事由縱使屬實，亦不足以認
    為原判決有何不當或違法者（例如：對不具有調查必要性之
    證據，法院未依聲請調查亦未說明理由，或援用證據不當，
    但除去該證據仍應為同一事實之認定），皆難謂係具體理由
    ，俾與第二審上訴制度在請求第二審法院撤銷、變更第一審
    不當或違法之判決，以實現個案救濟之立法目的相契合，並
    節制濫行上訴（最高法院著有97年度台上字第892號判決可
    參）。
二、本件上訴人即被告徐國龍不服原審判決，於上訴期間之民國
    100年4月11日合法提起上訴，形式上提出上訴狀敘述其上訴
    理由略以：判決書上指稱「得其同意採尿送驗」，所謂「得
    其同意」之方式，是用誘騙與脅迫的方法取得，其採證是否
    合法，請明鑑云云。
三、經查：
(一)、本件原判決認上訴人基於施用第一級毒品海洛因、第二級毒
    品甲基安非他命之犯意，於99年7月29日下午1時10分為警採
    尿前回溯96小時內某時許，在花蓮縣某不詳處所，以將海洛
    因、甲基安非他命一併摻入香菸內燃燒吸食方式，同時施用
    海洛因及甲基安非他命1次之事實，係依憑上訴人於警詢及
    原審審理中之自白，並慈濟大學濫用藥物檢驗中心檢驗總表
    及偵辦毒品案涉嫌人尿液檢體採集送驗記錄表各1紙為證，
    而認上訴人係犯毒品危害防制條例第10條第1項及第2項之罪
    ，並於斟酌被告係一行為同時施用第一級毒品海洛因及第二
    級毒品甲基安非他命，又係累犯，加上之前亦有多次觀察、
    勒戒及強制戒治之戒毒療程，猶未能戒除毒品之誘惑，同時
    沾染2種毒品之惡習，戕害身心健康，惟其犯後坦承犯行，
    復參諸其生活狀況、施用毒品之手段、動機等情狀後，判處
    其有期徒刑11月，經核其認事用法及量刑並無違法或不當，
    合先敘明。
(二)、再查被告於警詢及原審審理中始終坦白認罪（檢察官於偵查
    階段因傳喚被告未到而未作訊問筆錄），原審亦因其於準備
    程序時就犯罪事實為有罪之陳述，而由受命法官依法行獨任
    簡式審判程序；再本件有被告簽名捺印於其上，表明同意警
    方採集尿液送驗之警詢筆錄1份及勘察採證同意書1紙在卷可
    參（見偵卷第42至44、50頁），且犯毒品危害防制條例第10
    條施用毒品罪執行刑罰完畢後2年內，警察機關得定期或於
    其有事實可疑為施用毒品時，通知應受採尿人於指定之時間
    到場採驗尿液，無正當理由不到場，得報請檢察官許可，強
    制採驗。到場而拒絕採驗者，得違反其意思強制採驗，於採
    驗後，應即時報請檢察官補發許可書。此觀毒品危害防制條
    例第25條第2項、第1項之規定自明，被告於98年間因竊盜、
    施用毒品案件，經臺灣花蓮地方法院分別判處有期徒刑3 月
    、4月，並經同院裁定應執行有期徒刑6月確定，於99年2 月
    2日執行完畢，可知被告係因施用毒品案件於99年2月2日始
    執行刑罰完畢，在2年期限內，警察機關本得定期或於其有
    事實可疑為施用毒品時，通知被告於指定之時間到場採驗尿
    液，無正當理由不到場，甚至得報請檢察官許可，強制採驗
    ；至於到場而拒絕採驗者，得違反其意思強制採驗，於採驗
    後，應即時報請檢察官補發許可書。且被告係因其持用之00
    00000000號行動電話與李嘉陵持用之0000000000號行動電話
    ，依據警方所載監聽譯文可知被告有向李嘉陵購買毒品海洛
    因情事，堪認已有事實可疑為施用毒品，因此，依警卷內容
    來看，警方採驗尿液之過程均屬適法，被告上訴空言指稱警
    方採證違法云云，足見上訴理由所稱與卷內資料所顯示不利
    於被告之情形炯然不符。復且被告亦未提出新事證，指摘或
    表明第一審判決有何採證認事，足以影響判決本旨之不當或
    違法，而構成應予撤銷之具體事由。故依前開最高法院判決
    意旨，被告前揭上訴理由自非屬得上訴第二審之具體理由。
    從而，揆諸上開說明，本件上訴不合法律上之程式，且無從
    命補正，應予駁回，並不經言詞辯論為之。
據上論斷，依刑事訴訟法第367條前段、第372條，判決如主文。
中    華    民    國   100    年    5     月    24    日
                  刑事庭審判長法  官 謝志揚
                              法  官 許仕楓
                              法  官 李水源
以上正本證明與原本無異。
如不服本判決，應於收受送達後10日內向本院提出上訴書狀，其
未敘述理由者，並得於提起上訴狀後10日內向本院補提理由書（
均須按他造當事人之人數附繕本）「切勿逕送上級法院」。
告訴人或被害人如對於本判決不服者，應具備理由請求檢察官上
訴，其上訴期間之計算係以檢察官收受判決正本之日期為準。
中    華    民    國   100    年    5     月    24    日
                              書記官 陳有信